【裁判字號】    95,裁,1098
【裁判日期】    950525
【裁判案由】    綜合所得稅
【裁判全文】
最  高  行  政  法  院  裁  定
                                     95年度裁字第01098號
上  訴  人  甲○○
被 上訴 人  財政部臺北市國稅局
代  表  人  張盛和
上列當事人間因綜合所得稅事件，上訴人對於中華民國93年11月
10日臺北高等行政法院92年度訴字第3058號判決，提起上訴，本
院裁定如下：
    主  文
上訴駁回。
上訴審訴訟費用由上訴人負擔。
    理  由
一、按對於高等行政法院判決上訴，非以其違背法令為理由，不
    得為之，行政訴訟法第242條定有明文。是對於高等行政法
    院判決上訴，若未具體說明原判決違背何項法令、不適用或
    如何適用不當之具體情事，即非主張原判決違背法令以為上
    訴理由，其上訴不應准許。
二、上訴人民國89年度綜合所得稅結算申報，漏報其配偶利息所
    得及受扶養親屬營利、薪資、利息所得計新臺幣（下同）
    35,455元，及虛報友愛殘障福利協進會（下稱友愛協進會）
    捐贈扣除額計524,560元，經被上訴人審查併課漏報所得及
    剔除虛報捐贈扣除額後核定綜合所得總額為8,972,360元，
    淨額為6,631,323元，發單補徵稅額214,243元，並處罰鍰
    214,200元。上訴人不服，就捐贈扣除額部分，申請復查，
    未獲變更，上訴人猶表不服，提起訴願，亦遭決定駁回，遂
    提起本件行政訴訟。
三、原審以：上訴人89年度取得友愛協進會之捐贈收據9張，合
    計524,560元，並於該年度綜合所得稅結算申報時列報為捐
    贈扣除額，經法務部調查局臺北市調查處查獲友愛協進會涉
    嫌販售捐款收據逃漏稅捐，認定上訴人無捐贈之事實，此有
    該處90年8月14日（九○）肆字第9043475號函及附件調查筆
    錄、友愛協進會捐款收據逃漏綜合所得稅一覽表等附卷可稽
    ，違章事證明確。而上訴人所稱確有對友愛協進會捐贈，包
    含150,000元支票二張，其餘為現金等，已交給該會理事長
    楊鎮雄，有支票及銀行存摺可證等語，查上訴人89年度取得
    之9張捐贈收據中，並無捐款150,000元之數額，又所提出之
    銀行存摺，亦無從證明所提款項之流程用途為捐贈，上訴人
    復無法提供楊鎮雄現住何處，無從通知其到庭作對上訴人有
    利之證述，故被上訴人就上訴人89年度綜合所得稅關於剔除
    捐贈扣除額之補稅及罰鍰處分，核無違誤，訴願決定予以維
    持，亦無不合，上訴人之訴為無理由，應予駁回。經核原審
    認事用法，核無違誤。上訴人猶稱友愛協進會負責人非總幹
    事戚念慈，而是理事長楊鎮雄，法務部調查局臺北市調查處
    應傳喚或拘提楊鎮雄並依其口供作為證據，才能讓人心服。
    且楊鎮雄為慈愛獅子會前會長，依會中慣例同會獅友捐贈係
    以當年度捐贈總額開立收據，故楊鎮雄所開立之9張收據，
    只要總額正確，應無支票金額是否符合之問題等語，核係就
    原審取捨證據，認定事實之職權行使，指摘其為不當，並未
    敘及原判決有何違背法令，或具體說明原判決不適用法令或
    如何適用不當之具體事實，其上訴自為不合法，應予駁回。
四、依行政訴訟法第249條第1項前段、第104條、民事訴訟法第
    95條、第78條，裁定如主文。
中    華    民    國    95    年    5     月    25    日
                  第五庭審判長法  官  蔡  進  田
                              法  官  梁  松  雄
                              法  官  吳  明  鴻
                              法  官  林  茂  權
                              法  官  鄭  小  康
以  上  正  本  證  明  與  原  本  無  異
中    華    民    國    95    年    5     月    25    日
                              書記官  郭  育  玎


司法院資訊處製作；財團法人民間司法改革基金會備份。
